臺灣高雄地方法院刑事判決           100年度審訴字第2189號
公  訴  人  臺灣高雄地方法院檢察署檢察官
被      告  林智世
指定辯護人  蘇鴻吉公設辯護人
上列被告因違反毒品危害防制條例案件，經檢察官提起公訴（10
0 年度毒偵字第3013號、第18456 號），檢察官聲請法院改依協
商程序而為判決，本院判決如下：
    主  文
林智世犯如附表所示之貳罪，各處如附表所示之刑。應執行有期
徒刑壹年貳月，扣案如附表編號2 所示之第一級毒品海洛因壹包
沒收銷燬之，扣案如附表編號1 所示之注射針筒壹支沒收。
    事實及理由
一、林智世前於民國90年間，因施用毒品案件，經本院以90年度
    毒聲字第6140號裁定送觀察、勒戒後，因認有繼續施用毒品
    傾向，再經本院以90年度毒聲字第7378號裁定令入戒治處所
    施以強制戒治，於91年5 月28日因停止戒治釋放付保護管束
    ，於91年12月10日保護管束期滿，停止處分之裁定未經撤銷
    視為執行完畢，並經臺灣高雄地方法院檢察署檢察官以91年
    度戒毒偵字第1154號為不起訴處分確定。又因施用毒品案件
    ，經本院以98年度訴緝字第73號判決判處有期徒刑7 月確定
    ，於99年2 月28日縮刑期滿執行完畢（構成累犯）。詎仍不
    知悔改，竟基於施用第一級毒品海洛因之犯意，於附表編號
    1 、2 所示時地，以附表編號1 、2 所示方式，施用第一級
    毒品海洛因各1 次，嗣經警分別查獲（施用時間、地點、方
    式、查獲時地、扣得物品均如附表所示）。
二、證據：
    (一)被告之自白。
    (二)高雄市立凱旋醫院及臺灣檢驗科技股份有限公司分別出具
      之濫用藥物尿液檢驗報告（檢體編號分別為：H-068 號、
      B-127 號）各1 份。
    (三)扣案如附表編號1 、編號2 所示之物。
    (四)高雄市立凱旋醫院濫用藥物成品檢驗鑑定書1 份。
三、本件被告業已認罪，並經辯護人協助下與檢察官於審判外達
    成協商之合意，渠等合意內容為：被告願受科刑範圍如主文
    所載。經核被告所為，係犯毒品危害防制條例第10條第1 項
    之施用第一級毒品罪，且上開協商合意內容，並無刑事訴訟
    法第455 條之4 第1 項所列不得認罪協商之情形，本件既經
    檢察官聲請改依協商程序而為判決，本院爰不經言詞辯論，
    於協商合意範圍內為協商判決。此外，扣案如附表編號2 所
    示之第一級毒品海洛因1 包係查獲之毒品，且該包裝袋與其
    內毒品業已無法析離，應將之同視為毒品無訛，從而不問屬
    於犯人與否，爰依毒品危害防制條例第18條第1 項前段規定
    ，於被告所犯附表編號2 所示施用第一級毒品罪刑項下諭知
    沒收銷燬之；扣案如附表編號1 所示之注射針筒1 支為被告
    所有供施用海洛因所用之物，經被告自承於卷，應依刑法第
    38條第1 項第2 款規定，於其所犯附表編號1 所示施用第一
    級毒品罪刑項下諭知沒收。
四、應適用之法條：刑事訴訟法第455 條之4 第2 項、第455 條
    之8 、第454 條第2 項，毒品危害防制條例第10條第1 項、
    第18條第1 項前段，刑法第11條、第47條第1 項、第51條第
    5 款、第38條第1 項第2 款。
五、本判決除有刑事訴訟法第455 條之4 第1 項第1 款、第2 款
    、第4 款、第6 款、第7 款所定情形之一，或違反同條第2
    項規定者外，不得上訴。
六、如不服本件判決，得自收受判決送達之日起10日內，向本院
    提出上訴書狀，上訴於第二審法院。
本案經檢察官余彬誠到庭執行職務。
中    華    民    國   100    年    8     月    31    日
                  刑事第十庭  法  官  楊佩蓉
以上正本證明與原本無異。
本件不得上訴。但有刑事訴訟法第455 條之4 第1 項第1 款、第
2款 、第4 款、第6 款、第7 款所定情形，或協商判決違反同條
第2 項之規定者，應於收受判決後10日內向本院提出上訴書狀，
並應敘述具體理由，如未敘述上訴理由者，應於上訴期間屆滿後
20日內向本院補提理由書（均須按他造當事人之人數附繕本）「
切勿逕送上級法院」。
中    華    民    國   100    年    8     月    31    日
                              書記官  陳蓉柔
附錄本判決論罪科刑法條全文：
毒品危害防制條例第10條第1 項
施用第一級毒品者，處6 月以上 5 年以下有期徒刑。
附表
┌──┬────┬─────┬─────┬──────────┬─────────┐
│編號│犯罪時間│ 犯罪地點 │ 犯罪方法 │      查獲時地      │所犯之罪及宣告刑  │
│    │        │          │          │                    │                  │
├──┼────┼─────┼─────┼──────────┼─────────┤
│ 1  │100 年2 │高雄市新興│以將海洛因│於100 年2 月26日10時│林智世施用第一級毒│
│    │月26日7 │區○○○路│摻水置入針│50分許，在高雄市三民│品，累犯，處有期徒│
│    │時30分許│180 巷50號│筒內注射身│區○○○路91巷口，因│刑捌月。扣案之注射│
│    │        │住處      │體之方式施│形跡可疑為警盤查，並│針筒壹支沒收。    │
│    │        │          │用第一級毒│扣得其所有供施用第一│                  │
│    │        │          │品海洛因1 │級毒品海洛因所用之注│                  │
│    │        │          │次        │射針筒1 支，經其同意│                  │
│    │        │          │          │為警採集尿液，送驗後│                  │
│    │        │          │          │呈嗎啡及可待因陽性反│                  │
│    │        │          │          │應。                │                  │
├──┼────┼─────┼─────┼──────────┼─────────┤
│ 2  │100 年5 │高雄市忠孝│同上      │於100 年5 月10日19時│林智世施用第一級毒│
│    │月10日18│路與林森路│          │40分許，在高雄市鼓山│品，累犯，處有期徒│
│    │時許    │口某公園之│          │區○○路35號前，因形│刑捌月。扣案之第一│
│    │        │廁所內    │          │跡可疑為警盤查，並扣│級毒品海洛因壹包（│
│    │        │          │          │得其所有之第一級毒品│驗前淨重零點零捌陸│
│    │        │          │          │海洛因1 包（驗前淨重│公克、驗後淨重零點│
│    │        │          │          │0.086 公克、驗後淨重│零柒陸公克）沒收銷│
│    │        │          │          │0.076 公克），經其同│燬之。            │
│    │        │          │          │意為警採集尿液送驗，│                  │
│    │        │          │          │檢驗結果呈嗎啡陽性反│                  │
│    │        │          │          │應。                │                  │
└──┴────┴─────┴─────┴──────────┴─────────┘